# 请教陈老师，委托贷款的列报疑问？

提问人：槿思成 时间：2015-02-28 14:16:23
请教老师，为什么委托贷款不能算一项投资呢？ 我在看瑞华研究"问题5-1-11（委托贷款及其利息收入在资产负债表和利润表上的列示）"中由于委托贷款在新会计准则下不再被定义为一项“投资”，因此其利息收入也不能列报为“投资收益”。 这句话不太理解，非常感谢！

回答人：chenyiwei
根据新准则下的《企业会计准则——应用指南》附录《会计科目和主要账务处理》，企业委托银行或其他金融机构向其他单位贷出的款项，可将“1303 贷款”科目改为"1303 委托贷款"科目用于核算，而不是像原制度那样作为短期投资或长期债权投资核算；同时委托贷款从金融资产四分类角度应作为“贷款和应收款项”而不是“持有至到期投资”，所以委托贷款在新准则下不再作为一项“投资”，而是类似于一项长期或短期的应收款项。

提问人：沉默羔羊 时间：2017-01-02 19:47:39
那么报表科目是在“其他流动或者非流动资产”？

回答人：chenyiwei
是。